【裁判字號】    99,聲再,43
【裁判日期】    991029
【裁判案由】    所有權移轉登記
【裁判全文】
臺灣高等法院民事裁定                  99年度聲再字第43號
聲  請  人  乙○○
上列聲請人因與相對人甲○○間所有權移轉登記事件，對於中華
民國99年9月14日本院99年度聲再字第34號確定裁定，聲請再審
，本院裁定如下：
    主  文
聲請駁回。
聲請訴訟費用由聲請人負擔。
    理  由
一、按對於確定裁定聲請再審，依民事訴訟法第507條準用同法
    第501條第1項第4款規定，必須表明再審理由。所謂表明再
    審理由，必須指明確定裁定有如何合於法定再審事由之具體
    情事，始為相當，倘僅泛言有何條款之再審事由，無具體情
    事者，仍難謂已合法表明再審事由，此有最高法院64年台聲
    第76號判例可據。次按當事人提起再審之訴或聲請再審，雖
    聲明係對某件再審判決或裁定為再審，但審查其再審訴狀理
    由，實為指摘原確定裁判或前次之再審裁判如何違法，而對
    該聲明不服之再審判決或裁定，則毫未指明有如何法定再審
    理由。此種情形，可認為未合法表明再審理由，逕以其再審
    為不合法駁回之，亦有最高法院69年度第3次民事庭會議決
    定(一)可資參照。
二、經查，聲請人前就臺灣高等法院97年度聲再字第6號確定裁
    定（下稱第6號裁定）聲請再審，已經臺灣高等法院97年度
    聲再字第30號裁定以再審逾期為由裁定駁回。聲請人再以該
    第30號裁定認定送達之效力消極不適用民事訴訟法第222條
    第3項、第278條第1項、第137條第1項之規定為由聲請再審
    ，亦遭臺灣高等法院97年度聲再字第37號裁定駁回確定。聲
    請人乃依序對該第37號、臺灣高等法院97年度聲再字第61號
    、98年度聲再字第30號、第45號、第78號、99年度聲再字第
    18號，以及本件確定裁定（即本院99年度聲再字第34號）聲
    請再審之情，有各該裁定書影本附卷可稽。是聲請人雖主張
    ：聲請人已於各次聲請再審時陳明第6號裁定雖係由其女張
    元盈於97年3月26日收受送達，因張元盈為幻聽、幻覺、無
    辨別事理能力之人，於法院已屬顯著之事實，無庸舉證，該
    裁定應於97年6月12日由張元盈交付聲請人時，始生送達之
    效力，是臺灣高等法院上揭歷次裁定駁回聲請人再審之聲請
    ，已違反民事訴訟法第137條第1項、第222條第3項、第278
    條第1項之規定之具體再審事由；則本件確定裁定仍以聲請
    人未具體陳明該裁定如何違背上開規定，即引據民事訴訟法
    第501條第1項第4款之規定駁回再審聲請，而消極不適用民
    事訴訟法第137條第1項、第222條第3項、第278條第1項之規
    定，已構成同法第496條第1項第1款適用法規顯有錯誤之再
    審事由云云，對本件確定裁定聲請再審。然核所述仍係指摘
    關於第6號裁定送達生效之認定，並未具體陳明對於本件確
    定裁定（即本院99年度聲再字第34號）究如何違背該規定。
    則依前揭說明，實難認聲請人已合法表明再審理由，其再審
    聲請於法不合，自應予駁回。
三、爰裁定如主文。
中    華    民    國    99    年    10    月    29    日
                    民事第十一庭
                        審判長法  官  吳謀焰
                              法  官  許紋華
                              法  官  李瑜娟
正本係照原本作成。
不得抗告。
中    華    民    國    99    年    10    月    29    日
                              書記官  黃瑞芬

司法院資訊處製作；財團法人民間司法改革基金會備份。
